臺灣新竹地方法院民事簡易判決  
111年度竹簡字第391號
原      告  高翊庭  
訴訟代理人  路春鴻律師
複代理人    林翊庭  
被      告  林育鋒  
上列當事人間排除侵害等事件，本院於民國111年10月11日辯論
終結，判決如下：
    主      文
被告應將門牌號碼新竹市○○路○段○○○號十七樓之二房屋，依附件
工程估算表所示工程項目內容所載，修復至不漏水及不會漏水至
原告所有門牌號碼新竹市○○路○段○○○號十六樓之二房之狀態。
被告應給付原告新臺幣陸萬肆仟貳佰貳拾元，及自民國一一一年
三月十八日起至清償日止，按週年利率百分之五計算之利息。
訴訟費用由被告負擔。
本判決得假執行。　　　
    事實及理由
壹、程序方面：
一、本件被告經合法通知，未於言詞辯論期日到場，核無民事訴
    訟法第386條各款所列情形，爰依原告之聲請，由其一造辯
    論而為判決。
二、按訴狀送達後，原告不得將原訴變更或追加他訴；但請求之
    基礎事實同一者、減縮應受判決事項之聲明，不在此限；次
    按不變更訴訟標的，而補充或更正事實上或法律上之陳述者
    ，非為訴之變更或追加，民事訴訟法第255條第1項第2、3款
    、第256條分別定有明文。查原告原起訴聲明為：（一）被
    告應將其所有門牌號碼新竹市○○路○段000號17樓之2房屋（
    下稱17樓之2房屋）修復至不會漏水至原告所有門牌號碼新
    竹市○○路○段000號16樓之2房屋（下稱16樓之2房屋）之狀態
    。（二）被告應給付原告新臺幣（下同）217,665元，及自
    起訴狀繕本送達之翌日起至清償日止，按年息百分之5計算
    之利息。嗣於言詞辯論期間，更正、減縮聲明為：（一）被
    告應將其所有17樓之2房屋，依附件工程估算表所示工程項
    目內容所載，修復至不漏水及不會漏水至原告所有16樓之2
    房屋之狀態。（二）被告應給付原告64,220元，及自起訴狀
    繕本送達翌日起至清償日止，按年息百分之5計算之利息，
    有起訴狀、民事辯論意旨狀狀在卷可憑，經核與前開規定相
    符，應予准許。
貳、實體方面
一、原告起訴主張：
（一）原告為16樓之2房屋之所有權人，被告則為17樓之2房屋之
      所有權人，兩造為樓上、樓下之鄰居關係。原告於民國11
      0年12月28日發現所有16樓之2房屋主臥室天花板等處，出
      現大量滲水之情狀，即將漏水位置告知大樓管理委員會，
      經委員會表示前開位置並無大樓公共管線經過，應屬原告
      與被告專有部分間之爭議，經原告通知被告速出面修繕並
      賠償損害，惟未獲置理。
（二）被告既為17樓之2房屋之所有權人，則其本有修繕、維護
      其房屋之義務，惟其竟未善盡責人，而使其房屋出現漏水
      情形，並向下滲漏至原告所有16樓之2房屋，致原告受有
      損害，原告依民法第184條第1項前段、第213條第1項及第
      3項規定請求被告將17樓之2房屋修復至不漏水狀態，及賠
      償原告16樓之2房屋主臥天花板、牆面、電器開關、電燈
      等設備損害回復原狀所必要之費用。
（三）並於本院聲明：如主文第1、2項所示。
二、被告未於言詞辯論期日到場，亦未提出準備書狀作何聲明或
    陳述。
三、本院之判斷：　　
    原告主張其為16樓之2房屋所有權人，被告則為17樓之2房屋
    所有權人，原告發現16樓之2房屋主臥天花板滲漏水並通知
    被告處理，惟被告置之不理之事實，業據提出與所述相符之
    建物登記謄本、16樓之2房屋漏水照片、存證信函暨回執、
    估價單等件（見本院卷第15至35頁）為證。是本件本院所應
    審究者為：（一）17樓之2房屋是否有漏水？（二）前開漏
    水是否造成原告所有16樓之2房屋受有損害？（三）原告是
    否得請求被告將其所有17樓之2房屋依附件工程估算表所示
    內容修復至不漏水狀態？（四）原告是否得向被告請求賠償
    其16之2樓房屋損害？經查：
（一）關於17樓之2房屋是否有漏水部分：
　　　原告主張被告所有17樓之1房屋有漏水情形，業經本院囑
      託社團法人新竹市建築師公會鑑定，經該公會指派鑑定人
      員會同兩造至現場會勘，鑑定結果為：「16樓之2房屋之
      主臥室天花板確有漏水痕跡，造成漏水原因研判係17樓 
      之2浴廁之浴缸下積水及地坪、內牆防水瑕疵所致…。」有
      該會檢送之鑑定報告書在卷可按。足見被告所有17樓之1
      房屋浴廁有漏水，應堪認定。
（二）關於前開漏水是否造成原告所有16樓之2房屋受有損害部
      分：　
　　　而前開漏水位置造成原告所有16樓之2房屋主臥室天花板
      漏水損害之情形，同有該鑑定報告書在卷可參。原告主張
      被告所有17樓之2房屋滲、漏水造成原告所有16樓之2房屋
      前開損害，即屬有據。
（三）關於原告是否得請求被告將其所有17樓之2房屋依附件工
      程估算表所示內容修復至不漏水狀態部分：
　　　被告所有17樓之2房屋浴廁之浴缸下積水及地坪、內牆防
      水瑕疵而有滲、漏水情形，並造成原告所有16樓之2房屋
      主臥室上方天花板受有損害，已如前述，則原告所有16樓
      之2房屋受有侵害，原告依民法第184條第1項前段、第213
      條規定請求被告以回復原狀方式賠償其損害，自屬有據。
      茲前開滲、漏水經鑑定應以如附件工程估算表所示工程項
      目修復。原告請求被告應將其所有17樓之2房屋主臥室浴
      廁以前開方式修復至不漏水狀態，尚屬有據。
（四）關於原告是否得向被告請求賠償其16之2樓房屋損害部分
      ：
　　　原告所有16樓之2房屋主臥室上方天花板受有損害，亦如
      前述，其修復項目為拆除原有平頂及內牆裝修，新作平頂
      及內牆矽酸鈣板裝修，平頂及內牆漆水泥漆，燈具更換等
      ，其修復費用為64,220元，業經財團法人新竹市建築師公
      會鑑定在案。原告請求被告賠償其上開損害，亦屬有據。
四、按給付無確定期限者，債務人於債權人得請求給付時，經其
    催告而未為給付，自受催告時起，負遲延責任。其經債權人
    起訴而送達訴狀，或依督促程序送達支付命令，或為其他相
    類之行為者，與催告有同一之效力。又應付利息之債務，其
    利率未經約定，亦無法律可據者，週年利率為百分之5，民
    法第229條第2項、第203條分別定有明文。是原告請求被告
    給付修復費用，係未約定期限之給付，亦未約定遲延利率，
    依前開規定，被告請求原告自起訴狀繕本送達翌日即111年3
    月18日起至清償日止，按週年利率百分之5計算之利息，即
    屬有據。
五、綜上所述，被告所有17樓之2房屋漏水損害原告所有16樓之2
    房屋，原告依民法第184條第1項前段、第213條第1項、第3
    項規定，請求被告將其所有17樓之2房屋依附件工程估算表
    所示內容修復至不漏水狀態，以及請求被告給付16樓之2房
    屋之修復費用64,220元，及自111年3月18日起至清償日止，
    按週年利率百分之5計算之利息為有理由，應予准許。又本
    件係就民事訴訟法第427條適用簡易程序所為被告敗訴之判
    決，依同法第389條第1項第3款規定，爰依職權宣告假執行
    。
據上論結，本件原告之訴為有理由，依民事訴訟法第436條第2項
、第78條、第385條第1項前段、第389條第1項第3款，判決如主
文。
中　　華　　民　　國　　111 　年　　10　　月　　25　　日
                  新竹簡易庭    法  官  邱玉汝
以上正本係照原本作成。
如對本判決上訴，須於判決送達後20日內向本院提出上訴（須按
他造當事人之人數附繕本）；如委任律師提起上訴者，應一併繳
納上訴審裁判費。
中　　華　　民　　國　　111 　年　　10　　月　　25　　日
                                書記官  楊霽